【裁判字號】    89,訴,832
【裁判日期】    900319
【裁判案由】    清償債務
【裁判全文】
臺灣桃園地方法院民事裁定  八十九年度訴字第八三二號
    原      告  甲○○
    訴訟代理人  陳資晴
    被      告  乙○○
右當事人間請求清償債務事件，本院裁定如左：
    主      文
原告之訴及假執行之聲請均駁回。
訴訟費用由原告負擔。
    理      由
一、按原告之訴，有下列情形者，法院應以裁定駁回之，但其情形可以補正者，審判
    長應定期間先命補正：起訴違背第二百五十三條、第二百六十三條第二項之規定
    ，或其訴訟標的為確定判決之效力所及者；又債務人對於支付命令未於法定期間
    提出異議者，支付命令與確定判決有同一之效力，民事訴訟法第二百四十九條第
    一項第七款、第五百二十一條分別定有明文。
二、原告起訴主張：被告於民國（下同）八十四年元月十一日，向原告借得新台幣（
    下同）五十萬元整，並言明八十四年三月十一日前清償，詎於屆清償期限，被告
    無力清償，拖延至八十七年一月間，被告再度簽立承諾書，承諾償還原本五十萬
    元及遲延利息、違約金四十五萬元，合計共九十五萬元，保證於八十七年一月十
    一日前清償，惟至今分文未償，經屢次向被告追索，皆置之不理，故起訴請求被
    告給付九十五萬元，並自八十七年一月十二日起至清償日止，按年息百分之五計
    算之利息，及願提供擔保請准宣告假執行等語，並提出借據、承諾書各一份為證
    。
三、經查，本件原告前曾於八十九年二月二十二日就同一法律關係，對於被告聲請核
    發支付命令，並經本院於八十九年二月二十四日核發八十九年度促字第七０八三
    號支付命令，且該支付命令於八十九年三月十五日合法送達於被告後，被告未於
    法定期間內就該支付命令向本院提出異議，該支付命令因而確定之事實，業經本
    院依職權調閱該案卷宗查閱無訛，並經桃園郵局大湳支局函覆就本院前開支付命
    令及繕本之送達確依民事訴訟法第一百三十八條之規定辦理，有該郵局覆函一份
    附卷可稽。是該支付命令既已合法送達被告，且因被告未於法定期間內提出異議
    而確定，其與確定判決有同一之效力，因此原告提起本件訴訟之訴訟標的為確定
    判決之效力所及，揆諸前揭法條之規定，自應認原告本件訴訟為不合法，應予裁
    定駁回；另原告之假執行聲請部分，則因本件訴訟經駁回而失所附麗，應併與駁
    回。
四、依民事訴訟法第二百四十九條第一項第七款、第九十五條、第七十八條，裁定如
    主文。
中      華      民      國    九十      年      三      月     十九     日
                              臺灣桃園地方法院民事第二庭
~B審判長法官  邱瑞祥
~B法      官  周祖民
~B法      官  陳心婷
右為正本係照原本作成
如對本裁定抗告，須於判決送達後十日內向本院提出抗告狀
中      華      民      國    九十      年      四      月      四      日
~B法院書記官  郝玉蓮


司法院資訊處製作；財團法人民間司法改革基金會備份。
